【裁判字號】    99,交易,32
【裁判日期】    990628
【裁判案由】    過失致重傷害
【裁判全文】
臺灣花蓮地方法院刑事判決              99年度交易字第32號
公  訴  人  臺灣花蓮地方法院檢察署檢察官
被      告  甲○○
上列被告因過失致重傷害案件，經檢察官提起公訴（99年度偵字
第 546號），被告於準備程序進行中，就被訴事實為有罪之陳述
，本院乃裁定以簡式審判程序進行審理，並判決如下：
    主  文
甲○○因過失傷害人致重傷，處有期徒刑貳月，如易科罰金，以
新臺幣壹仟元折算壹日。
    事實及理由
一、程序事項：按除簡式審判程序、簡易程序及第376條第1款、
    第 2款所列之罪之案件外，第一審應行合議審判，刑事訴訟
    法第284條之1定有明文；查該條業於本件繫屬以前經公布施
    行，而本案起訴之各該罪名，核與刑事訴訟法第376條第2款
    之規定相符，當有首開規定之適用，即法院組織應為獨任審
    判無誤。又本案被告甲○○所犯者，非為死刑、無期徒刑、
    最輕本刑為 3年以上有期徒刑之罪或高等法院管轄第一審案
    件，其於準備程序進行中，先就被訴事實為有罪之陳述，經
    告知其簡式審判程序之旨，並聽取公訴人、被告之意見後，
    本院依刑事訴訟法第 273條之1第1項之規定，獨任裁定進行
    簡式審判程序，且依同法第273條之2規定，簡式審判程序之
    證據調查，不受第159條第1項、第161條之2、第161條之3、
    第163條之1及第164條至第170條規定之限制，合先敘明。
二、本案犯罪事實及證據，除以下之更正及補充外，餘引用檢察
    官起訴書（如附件）所載：
  (一)犯罪事實：
  1.乙○○所受傷害，補充：併導致意識不穩，日常生活無法自
    理，有肢體、言語障礙，行走困難，需旁人扶助，因腦部嚴
    重受損，神經肢體之障礙治療上甚為困難之重傷害。
  2.就查獲過程，補充為：甲○○肇事後，旋由上前查看之超商
    店員撥打119通知救護車，甲○○則自行以行動電話撥打110
    報警處理，並停留在現場；經警據報趕往，甲○○進而於未
    經有偵查權限之公務員或機關發覺前，當場向據報前來處理
    之花蓮縣警察局花蓮分局交通事故處理小組警員坦承其為肇
    事者，而接受裁判。
  (二)證據：補充被告甲○○於本院準備程序及審理時之自白、被
    害人乙○○於本院準備程序時之陳述及當庭狀況、被告之花
    蓮縣警察局道路交通事故肇事人自首情形紀錄表、被害人乙
    ○○之身心障礙手冊影本、財團法人臺灣基督教門諾會醫院
    99年4月23日基門醫盛字第99－ 0790號函、臺北市立萬芳醫
    院－委託財團法人私立臺北醫學大學辦理 99年5月19日萬院
    醫病字第0990003689號函各 1份、監視錄影畫面翻拍照片影
    本。
三、論罪科刑：
  (一)按「稱重傷者，謂下列傷害：一、毀敗或嚴重減損一目或二
    目之視能。二、毀敗或嚴重減損一耳或二耳之聽能。三、毀
    敗或嚴重減損語能、味能或嗅能。四、毀敗或嚴重減損一肢
    以上之機能。五、毀敗或嚴重減損生殖之機能。六、其他於
    身體或健康，有重大不治或難治之傷害。」刑法第 10條第4
    項定有明文。查被害人乙○○因本起車禍受有如起訴書所載
    之傷勢，且併發上開嚴重後遺症，治療上甚為困難，要完成
    治癒亦比較困難，被害人復因此領有重度多重障（即中度失
    智及平衡）之身心障礙手冊等情，此觀上開財團法人臺灣基
    督教門諾會醫院及臺北市立萬芳醫院－委託財團法人私立臺
    北醫學大學辦理二函文及被害人之身心障礙手冊影本自明，
    參以被害人於本院準備程序時，就如何發生車禍一節答非所
    問，站立時須扶住前方桌子，身體右側有明顯偏癱之狀況，
    坐下時須在旁親友攙扶之情狀，則被害人乙○○因本起車禍
    所受之傷害，顯已達刑法第10條第4項第6款所稱之重傷害程
    度，此要無可疑。是核被告甲○○所為，係犯刑法第 284條
    第1項後段之過失傷害人致重傷罪。
  (二)查被告肇事後，雖係他人通知救護車，然即以其行動電話報
    警處理，嗣並向據報到場之警員當場坦承其為肇事者而接受
    審判，此有上開肇事人自首情形紀錄表 1份存卷足考，即合
    於自首要件，爰依刑法第62條前段規定，減輕其刑。
  (三)爰審酌被告並無前科，素行良好，其過失駕駛行為導致被害
    人受有嚴重之傷害，其犯行所生之實害甚鉅，惟其係本案交
    通事故之肇事次因，以及被害人與有過失之程度，暨被告犯
    後坦承犯行，態度良好，雖尚未與告訴人達成和解，然已透
    過保險機制賠付部分款項等一切情狀，量處如主文所示之刑
    ，併諭知易科罰金之折算標準。
據上論斷，應依刑事訴訟法第284條之1、第 273條之1第1項、第
299條第1項前段、第310條之2、第454條第2項，刑法284條第1項
後段、第62條前段、第41條第1項前段，刑法施行法第 1條之1，
判決如主文。
本案經檢察官黃蘭雅到庭執行職務。
中    華    民    國    99    年    6     月    28    日
                  刑事第四庭    法  官  黃鴻達
以上正本證明與原本無異。
如不服本判決應於收受送達後10日內向本院提出上訴書狀，並應
敘述具體理由。其未敘述上訴理由者，應於上訴期間屆滿後20日
內向本院補提理由書(均須按他造當事人之人數附繕本)「切勿逕
送上級法院」。告訴人或被害人如對於本判決不服者，應具備理
由請求檢察官上訴，其上訴期間之計算係以檢察官收受判決正本
之日期為準。
中    華    民    國    99    年    6     月    28    日

                                書記官

司法院資訊處製作；財團法人民間司法改革基金會備份。
